【裁判字號】    98,易,336
【裁判日期】    980612
【裁判案由】    家暴傷害等
【裁判全文】
臺灣基隆地方法院刑事判決               98年度易字第336號
公  訴  人  臺灣基隆地方法院檢察署檢察官
被      告  甲○○
上列被告因家暴傷害等案件，經檢察官聲請簡易判決處刑（98
年度偵緝字第173號），本院認為不宜，改依通常程序審理，並
決如下：
    主  文
本件公訴不受理。
    事  實
一、公訴意旨如聲請簡易判決處刑書所載（如附件）。
二、按告訴乃論之罪，告訴人於第一審辯論終結前得撤回其告訴
    ，又告訴經撤回者，應諭知不受理之判決，刑事訴訟法第23
    8條第1項、第303條第3款分別定有明文。次按刑法第277 條
    第1項、第309條、第354條之罪，須告訴乃論，刑法第287
    條、第314條、第357條亦分別定有明文。
三、查本件告訴人丙○○告訴被告甲○○家庭暴力之傷害、公然
    侮辱及毀損案件，聲請人偵查後認被告係觸犯刑法第277 條
    第1 項之普通傷害罪、同法第309 條公然侮辱及同法第354
    條毀損罪，依同法第第287 條、第314 條、第357 條規定，
    須告訴乃論。茲因告訴人業於民國（下同）98年6 月10日於
    本院訊問時，當庭以言詞並具狀撤回告訴，有本院98年6 月
    10日訊問筆錄及撤回告訴聲請狀各乙份附卷可稽，揆櫫前開
    說明，爰不經言詞辯論，逕為公訴不受理判決之諭知。
四、據上論斷，應依刑事訴訟法第452 條、第303 條第3 款、第
    307條判決如主文。
中    華    民    國    98    年    6     月    12    日
                  刑事庭第四庭審判長法  官   齊  潔
                                    法  官   王慧惠
                                    法  官   周霙蘭
以上正本證明與原本無異。
如不服本判決應於收受送達後10日內向本院提出上訴書狀，並應
敘述具體理由；其未敘述上訴理由者，應於上訴期間屆滿後20日
內向本院補提理由書 (均須按他造當事人之人數附繕本)「切勿
逕送上級法院」。
中    華    民    國    98    年    6     月    12    日
                                    書記官   莊智凱
附件
臺灣基隆地方法院檢察署檢察官聲請簡易判決處刑書
                                     98年度偵緝字第173號
    被      告  甲○○  男  44歲（民國○○年○月○○日生）
                        住基隆市○○區○○路223巷46號
                        國民身分證統一編號：Ｚ000000000號
上列被告因傷害等案件，業經偵查終結，認為宜以簡易判決處刑
，茲將犯罪事實及證據並所犯法條分敘如下：
          犯罪事實
一、甲○○（恐嚇部分另為不起訴處分）曾因違反稅捐稽徵法案
    件，於民國96年11月30日，經臺灣基隆地方法院判處有期徒
    刑3月確定，經減為有期徒刑1月15日，於97年5月5日執行易
    科罰金完畢，仍不知悔改。其與丙○○前係同居男女朋友，
    2人間具有家庭暴力防治法第3條第2款所定之家庭成員關係
    ，於97年12月2日凌晨3時許，在基隆市○○區○○路223巷
    46號住處，甲○○因女兒哭鬧而對丙○○與女兒不悅，於97
    年12月2日20時15分，在上開住處門前，竟基於傷害、公然
    侮辱及毀損之犯意，以酒瓶毆打丙○○之腦後頸部，致丙○
    ○受有後頸部外傷之傷害，丙○○跑至鄰居住處尋求庇護，
    甲○○復公然向丙○○辱稱：「妳去死、妳跟小孩一起去死
    在外面、大雞巴、幹妳娘、妳去死死啦、爛女人、破麻、妳
    去給人幹」辱罵丙○○，足以貶損丙○○之名譽。繼之並以
    腳或持椅子毀損丙○○所有車號511-CXJ號機車後照鏡及右
    車身等處，足生損害於丙○○。嗣經丙○○報警而悉上情。
二、案經丙○○訴由基隆市警察局第一分局報告偵辦。
        證據並所犯法條
一、前揭犯罪事實，業據被告甲○○於偵訊時坦承不諱，核與證
    人丙○○、鄭秉鴻證述之情節相符，復有車損照片16張在卷
    可稽。綜上，本件事證已臻明確，被告犯嫌堪予認定。
二、按家庭暴力防治法所稱家庭暴力，係指家庭成員間實施身體
    或精神上不法侵害之行為；所稱家庭暴力罪，係指家庭成員
    間故意實施家庭暴力行為而成立其他法律所規定之犯罪，家
    庭暴力防治法第2條第1款、第2款定有明文。核被告所為，
    係犯刑法第277條第1項傷害、同法第309條第1項公然侮辱與
    同法第354條第1項毀損器物罪嫌。其所犯上開犯行，犯意個
    別，行為互殊，請依數罪併罰規定論處。又被告曾因稅捐稽
    徵法案件，經臺灣基隆地方法院檢察署於以96年度偵緝字第
    109號案件提起公訴，為臺灣基隆地方法院於96年11月30日
    ，以96年度基簡字第1192號判處有期徒刑3月確定，經減為
    有期徒刑1月15日，於97年5月5日縮易科罰金執行完畢，此
    有本署前案紀錄表附卷可參，5 年內再犯本件有期徒刑以上
    之罪，為累犯，應依刑法第47條規定加重其刑。
三、依刑事訴訟法第451條第1項聲請逕以簡易判決處刑。
    此    致
臺灣基隆地方法院基隆簡易庭
中    華    民    國    98    年    5    月     21    日
                              檢察官  乙  ○  ○
本件正本證明與原本無異
中    華    民    國    98    年    5     月    26    日
                              書記官  陳  文  榮
附錄本案所犯法條全文：
中華民國刑法第277條
（普通傷害罪）
    傷害人之身體或健康者，處3年以下有期徒刑、拘役或1千元
    以下罰金。
    犯前項之罪因而致人於死者，處無期徒刑或7年以上有期徒
    刑；致重傷者，處3年以上10年以下有期徒刑。
中華民國刑法第309條
（公然侮辱罪）
    公然侮辱人者，處拘役或 3 百元以下罰金。
    以強暴犯前項之罪者，處1年以下有期徒刑、拘役或5百元以
    下罰金。
中華民國刑法第354條
（毀損器物罪）
    毀棄、損壞前二條以外之他人之物或致令不堪用，足以生損
    害於公眾或他人者，處2年以下有期徒刑、拘役或5百元以下
    罰金。


司法院資訊處製作；財團法人民間司法改革基金會備份。
